cs: Typ jádra vodiče: Pevná; Lankové; Jiné
th: ประเภทแกนตัวนำ: โซลิด; แกนถัก; อื่นๆ
ja: 導体コアタイプ: ソリッド; より線; その他
sk-SK: Typ jadra vodiča: Solid; Lanko; Iné
hr-HR: Vrsta jezgre vodiča: Čvrsti; Upletena; Ostalo
lt-LT: Laidininko šerdies tipas: Kietas; Vytos gyslos; Kita
es: Tipo de núcleo del conductor: Sólido; Trenzado; Otros
en: Conductor core type: Solid; Stranded; Other
pl: Typ rdzenia przewodnika: Stały; Linkowy; Inne
zh-CN: 导体芯类型: 坚固; 绞线; 其他
da: Lederkernetype: Solid; Flerleddet; Andet
it: Tipo di nucleo conduttore: Solido; A trefoli; Altro
ro-RO: Tip miez conductor: Solidă; Lițat; Altele
pt-BR: Tipo de núcleo do condutor: Maciço; Multifilar; Outro
ru: Тип жилы проводника: Цельное; Многожильный; Другой
zh-TW: 導體芯線類型: 實心; 絞線; 其他
vi: Loại lõi dây dẫn: Lốp rắn; Nhiều sợi; Khác
nl: Geleider kerntype: Stevig; Geslagen; Andere
de: Leiterkerntyp: Solide; Litze; Sonstiges
nb: Leder kjernetype: Fast; Flerledertråd; Annet
el: Τύπος πυρήνα αγωγού: Στερεάς μορφής; Πολύκλωνος; Άλλο
bg-BG: Тип сърцевина на проводника: Твърдо; Многожилен; Други
pt-PT: Tipo de núcleo do condutor: Sólido; Entrançado; Outro
sv: Ledarkärntyp: Solid; Flertrådig; Övrigt
ko: 도체 코어 유형: 솔리드; 연선; 기타
hu: Vezető mag típusa: Tömör; Sodrott; Egyéb
sl-SI: Tip jedra prevodnika: Strukturna; Večžilna; Drugo
fi: Johtimen ydintyyppi: Kiinteä; Monisäikeinen; Muu
fr: Type de cœur conducteur: Solide; Multibrin; Autre
tr: İletken çekirdek tipi: Düz; Çok damar; Diğer